臺灣雲林地方法院刑事判決　　　　　　　　　　　　　九十一年度訴字第一六號
　　公　訴　人　臺灣雲林地方法院檢察署檢察官
　　被　　　告　甲○○
右列被告因違反毒品危害防制條例案件，經檢察官提起公訴（九十一年度毒偵字第二
○九號），及移送併辦（九十一年度毒偵字第四三○號），本院判決如左：
    主  文
甲○○連續施用第壹級毒品，處有期徒刑玖月。
扣案之海洛因貳小包（合計淨重壹拾壹點肆公克，包裝重零點陸捌公克）及殘留海洛
因成分之鏟管參支，均沒收銷燬之；扣案之塑膠軟管貳條、分裝用小塑膠袋壹佰個及
注射針筒陸支，均沒收。
    事  實
一、甲○○前於民國八十七年間，因施用第一級毒品案件，經法院裁定送觀察、勒戒
    後，認無繼續施用毒品之傾向，由臺灣高等法院臺中分院於八十七年十月三十日
    ，以八十七年度上訴字第五七○號刑事判決判處免刑確定；又於九十年七月間，
    因施用第一級毒品案件，經臺灣臺中地方法院以九十年度毒聲字第三八四二號裁
    定送觀察、勒戒後，認無繼續施用毒品之傾向，由臺灣臺中地方法院檢察署檢察
    官於九十年八月二十一日，以九十年度毒偵字第三九二九號不起訴處分確定在案
    。詎甲○○仍不知悔改，復基於施用第一級毒品之概括犯意，自九十年十月上旬
    某日起至九十一年四月十九日上午某時止，在雲林縣麥寮鄉後安村五鄰後安六三
    號其住處廁所、漁塭及雲林縣麥寮鄉○○村○○路十五號Ｂ７室其友人許旭哲租
    住處等處，連續施用第一級毒品海洛因，約二天施用一次。嗣先於九十一年二月
    二十二日上午九時二十分許，為警在上開其住處查獲，並扣得其所有用供施用第
    一級毒品海洛因之注射針筒三支；又於九十一年四月十九日中午十二時四十分許
    ，在上開許旭哲租住處查獲，並從其身上扣得海洛因二小包（合計淨重一一．四
    ０公克，包裝重０．六八公克）、殘留海洛因成分之鏟管三支，及其所有供以施
    用海洛因之塑膠軟管二條及預備用以施用海洛因之注射針筒三支、分裝小塑膠袋
    一百個等物。
二、案經雲林縣警察局臺西分局報請臺灣雲林地方法院檢察署檢察官偵查起訴及該署
    檢察官移送併辦。
    理  由
一、右揭事實，業據被告甲○○坦白承認，並有白粉二小包、注射針筒六支、塑膠軟
    管二條、鏟管三支及分裝小塑膠袋一百個等物扣案可佐，而上開扣案物經送鑑定
    結果，認白粉二小包均含第一級第６項毒品海洛因成分（合計淨重一一．四０公
    克，包裝重０．六八公克）；鏟管三支（臺灣雲林地方法院檢察署九十一年度保
    管字第七四○號收受扣押物品清單內記載鏟管二支，經拆封檢視實際為鏟管三支
    ）分別以有機溶劑洗滌，取其洗滌液鑑驗分析，均檢出一級毒品海洛因及其不純
    物六乙醯嗎啡、乙醯可待因等成分，亦有法務部調查局九十一年六月七日調科壹
    字第一六０００一七四六號鑑定通知書、內政部警政署刑事警察局九十一年六月
    二十五日刑鑑字第０九一０一三一一五五號鑑驗通知書各一紙附卷足參。且被告
    於九十一年二月二十二日、同年四月十九日為警查獲時，所採之尿液經送檢驗，
    其結果均呈嗎啡陽性反應，有雲林縣台西分局查獲煙毒麻管嫌犯尿液送檢真實姓
    名對照表、雲林縣衛生局煙毒尿液檢驗成績書各二紙在卷可稽，足徵被告之自白
    與事實相符，堪予採信。復被告前於八十七年間，因施用第一級毒品案件，經法
    院裁定送觀察、勒戒後，認無繼續施用毒品之傾向，由臺灣高等法院臺中分院於
    八十七年十月三十日，以八十七年度上訴字第五七○號刑事判決判處免刑確定；
    又於九十年七月間，因施用第一級毒品案件，經臺灣臺中地方法院以九十年度毒
    聲字第三八四二號裁定送觀察、勒戒後，認無繼續施用毒品之傾向，由臺灣臺中
    地方法院檢察署檢察官於九十年八月二十一日，以九十年度毒偵字第三九二九號
    不起訴處分確定在案，此有臺灣高等法院被告全國前案紀錄表及各該刑事判決、
    不起訴處分書在卷可參。本件事證明確，被告三犯施用毒品之犯行洵堪認定。
二、查海洛因係毒品危害防制條例第二條第二項第一款所規定之第一級毒品，不得非
    法持有、施用。核被告所為，係犯毒品危害防制條例第十條第一項之施用第一級
    毒品罪。其持有毒品進而施用，則其持有之低度行為為施用之高度行為所吸收，
    不另論罪。其多次施用第一級毒品海洛因之犯行，犯罪時間緊接，觸犯構成要件
    相同之罪名，顯係基於概括犯意反覆為之，應依刑法第五十六條連續犯之規定，
    論以一罪，並加重其刑。爰審酌被告除有施用毒品之前科外，並無其他犯罪前科
    ，而其曾經觀察、勒戒二次，均認無繼續施用毒品之傾向，分別由法院為免刑判
    決及由檢察官為不起訴處分，猶不知悔改，一再施用毒品不輟，足見其戒斷毒癮
    之意志薄弱，及其施用毒品之頻率、犯罪之動機、目的、手段、所生之危害，暨
    其犯罪後坦承犯行，態度尚良好等一切情狀，量處如主文所示之刑，以資懲儆。
三、扣案之鏟管三支，經送檢驗均含有第一級毒品海洛因成分，已如前述，因其上殘
    留之海洛因無法與該鏟管析離，該鏟管三支應視同第一級毒品海洛因，應與扣案
    之第一級毒品海洛因二小包（合計淨重一一．四０公克，包裝重０．六八公克）
    ，併依毒品危害防制條例第十八條第一項前段，予以宣告沒收銷燬；另扣案之注
    射針筒六支、塑膠軟管二條、分裝用小塑膠袋一百個，係供被告施用第一級毒品
    所用或預備之物，且為被告所有，業經被告供明在卷，爰依刑法第三十八條第一
    項第二款併予宣告沒收。
據上論斷，應依刑事訴訟法第二百九十九條第一項前段，毒品危害防制條例第十條第
一項、第十八條第一項前段，刑法第十一條前段、第五十六條、第三十八條第一項第
二款，判決如主文。
本案經檢察官林在培到庭執行職務。
中      華      民      國      九十一      年      八    月    十三    日
                                        臺灣雲林地方法院刑事第一庭
                                            法  官  廖  國  勝
右正本證明與原本無異。
如不服本判決，應於判決送達後十日內向本院提出上訴狀( 應附繕本 )。
                                            書記官  顏  錦  清
中      華      民      國      九十一      年      八    月    十三    日
附錄本案論罪科刑法條全文：
毒品危害防制條例第十條第一項：
施用第一級毒品者，處六月以上五年以下有期徒刑。
